【裁判字號】    97,抗,664
【裁判日期】    970630
【裁判案由】    聲請定其應執行刑
【裁判全文】
臺灣高等法院刑事裁定                   97年度抗字第664號
抗 告 人
即受刑人   甲○
上列抗告人因犯竊盜等案件，不服臺灣板橋地方法院中華民國九
十七年四月十七日定應執行刑之裁定（九十七年度聲字第一四九
三號），提起抗告，本院裁定如下：
    主  文
抗告駁回。
    理  由
一、原裁定以：
  (一)聲請意旨略以：受刑人甲○ (原名劉忠毅)因犯竊盜等案件
    ，先後經判決確定如附表所載，應依刑法第五十三條、第五
    十一條第五款，定其應執行之刑，爰依刑事訴訟法第四百七
    十七條第一項聲請定其應執行之刑等語。
  (二)按數罪併罰，有二裁判以上者，依刑法第五十一條規定，定
    其應執行刑，刑法第五十三條定有明文。查受刑人甲○因犯
    竊盜等案件，經臺灣高等法院及臺灣板橋地方法院先後判處
    如附表所示之刑（惟附表編號二之罪名應更正為「幫助詐欺
    」），均經分別確定在案，並有各該判決書附卷可稽。茲檢
    察官聲請定其應執行之刑，經審核認聲請為正當，爰依刑事
    訴訟法第四百七十七條第一項，刑法第五十三條、第五十一
    條第五款，定其應執行刑有期徒刑九月。
二、抗告意旨略以：抗告人即受刑人甲○（下稱抗告人）犯竊盜
    等案件，經臺灣板橋地方法院檢察署檢察官聲請定應執行刑
    ，其中附表編號1及編號2之罪，經臺灣高等法院以九十六年
    上易字第一五九三號判決定應執行之刑為有期徒刑五月確定
    ；又附表編號3之罪，經臺灣板橋地方法院九十六年度簡字
    第七七一四號判決判處有期徒刑四月確定，則原審裁定定其
    應執行刑為何仍為九月？請准以有利於抗告人之方式更為裁
    定云云。
三、經查：
  (一)法院就自由裁量權之行使，除不得逾越法律所規定範圍之外
    部性界限外，另應受比例原則、公平正義原則之規範，謹守
    法律秩序之理念，體察法律之規範目的，使其結果實質正當
    ，合於裁量之內部性界限，俾與立法本旨相契合。刑法第五
    十一條第五款規定數罪併罰，宣告多數有期徒刑者，應於各
    刑中之最長期以上，各刑合併之刑期以下，定其應執行之刑
    期，但不得逾三十年，其就數罪併罰，固非採併科主義，而
    係採限制加重主義，就俱發各罪中，以最重之宣告刑為基礎
    ，由法院參酌他罪之宣告刑，裁量加重定之，且不得逾法定
    之三十年最高限制，此即外部性界限。法院為裁判時，二者
    均不得有所踰越。在數罪併罰，有二裁判以上，定其應執行
    之刑時，固屬於法院自由裁量之事項，然仍應受前揭外部性
    界限及內部性界限之拘束。（最高法院九十四年度台非字第
    二三三號判決、九十六年度台上字第七五八三號判決、九十
    七年度台上字第二０一七號判決參照）
  (二)本件抗告人所犯附表所示各罪，其中編號1及編號2之罪，經
    本院以九十六年上易字第一五九三號判決定應執行刑五月確
    定；又附表編號3 之罪，經板橋地方法院九十六年度簡字第
    七七一四號判決判處有期徒刑四月確定，經檢察官聲請定應
    執行刑。則揆諸前揭說明，應於各刑中之最長期以上（即四
    月以上），各刑合併之刑期以下（即十月以下），定其應執
    行之刑期，原審參酌抗告人所犯各罪，及附表編號1與編號2
    之罪前經定應執行刑酌減之刑期後，定其應執行刑有期徒刑
    九月，仍在法定範圍內，並未逾越自由裁量之內部限制及外
    部限制，於法並無不合。抗告意旨指摘原裁定不當，難認有
    理由，應予駁回。另抗告人於抗告狀末復主張其另有他案待
    執行 (九十七年執緝辛字第九六七號)，請本院以有利於受
    刑人之方式裁定合併執行云云，惟提起抗告之對象為原審之
    裁定，今抗告人就原審未裁定之部分，併於抗告審主張，本
    院自無從就該部分予以處理，附此敘明。
據上論斷，應依刑事訴訟法第四百一十二條，裁定如主文。
中    華    民    國    97    年    6      月   30    日
                  刑事第十二庭審判長法  官  蔡永昌
                                    法  官  陳榮和
                                    法  官  蘇素娥
以上正本證明與原本無異。
不得再抗告。
                                    書記官  林旻弘
中    華    民    國    97    年    6     月    30    日


司法院資訊處製作；財團法人民間司法改革基金會備份。
